# 求助陈版，合并报表抵消问题

提问人：cjzhangyong 时间：2013-03-30 07:54:13
对于非同一控制下企业合并 对子公司长期股权投资由成本法变为权益法核算 1 ） 借：长期股权投资 贷：投资收益 2 ）长期股权投资与所有者权益抵消 借：实收资本 资本公积 盈余公积 未分配利润 贷：长期股权投资 少数股东权益 3 ）投资收益与子公司利润分配项目抵消 借：投资收益 少数股东损益 未分配利润-年初 贷：提取的盈余公积 未分配利润-年末
第三步投资收益与子公司利润分配项目抵消，这步看不懂什么原理，帮解释下。

回答人：chenyiwei
这里的第三步应当仍然是常规的“投资收益－利润分配”抵销事项，即相当于把子公司的利润分配表（现在是所有者权益变动表中涉及未分配利润这一列的内容）全部予以冲销，冲销的对象是第一步在模拟权益法核算中确认的母公司投资收益，同时将子公司本期净利润中属于少数股东的部分确认为少数股东损益。一般要求是：该笔分录中的借方投资收益＋少数股东损益＝该子公司本期净利润。

提问人：hdzhangc 时间：2013-04-02 10:22:58
回复 chenyiwei 的帖子
陈版主，关于这一笔分录，我一直在思考：为什么要借年初未分配利润、贷年未分配利润，直接贷未分配利润（本年实现的利润）不行么？

回答人：chenyiwei
对年末未分配利润的贷记是一个分录的平衡数，实际上合并报表中的年末未分配利润是通过表内公式计算出来的（即根据抵销调整后的其他表内项目和表内运算公式重新计算而得），不是通过抵销分录的直接过录调整出来的。